---
title: "creacion_BD"
output: html_document
date: "2022-09-22"
---

```{r setup, include=FALSE}
knitr::opts_chunk$set(echo = TRUE)
#librerias 
library(rgeoboundaries)
library(readxl) # leer archivos xls
library(stringr) # manipulacion direcciones
library(tidygeocoder) # geocodificacion de direcciones
library(sf)
mapa_inmuebles <- geoboundaries(country = "COLOMBIA", adm_lvl = 2)%>%
    dplyr::filter(is.element(shapeName,c("MEDELLÃN", # para adm_lvl =2 los municipios
                                  "BELLO",    # estan en mayuscula y no estan
                                  "COPACABANA",# en UTF-8 
                                  "ENVIGADO",
                                  "CALDAS", # hay dos caldas en colombia
                                  "ITAGÃœÃ", # itagui
                                  "LA ESTRELLA", 
                                  "SABANETA",
                                  "SAN JERÃ“NIMO",
                                  "BOGOTÃ, D.C."
    ) ) 
    ) %>%
    st_transform(crs = 3857)
  # Cambiandoles los nombres por como se escribe
mapa_inmuebles$shapeName<-c("CALDAS_NO",# no son de antioquia        
                                  "ENVIGADO",
                                  "ITAGUI",
                                  "CALDAS",
                                  "SAN JERONIMO",
                                  "BOGOTA",
                                  "MEDELLIN",
                                  "COPACABANA",
                                  "BELLO",
                                  "SABANETA",
                                  "LA ESTRELLA"  
  )
```
# Palabras


Son las palabras internas que representan conjuntos y palabras que representan un codigo relacionado al conjunto.

```{r palabras direcciones }

# Palabras que se junta con cada dirección
palabras_inter <- c("CONJUNTO","CONJUTO","COJUNTO", "CRUCERO", "URBANIZACIÓN","URBANIZACION","URB", 
                    "EDIFICIO","EDIFICO","ED","EDF","MULTIFAMILIAR","MULTIFAMILIARES","LC",
                    "UNIDAD","MIRADOR","LOMA","LOMAS","LOS CABOS","BALCONES","TORRES","TORRE",
                    "SERRANA","SERRANIAS","PARQUE","PARQUES","SETAI", "ABADIA","GUAYACANES",
                    "EL CORTIJO", "OASIS","CALASANZ", "LAS CASAS", "LOS LAURELES", "PORTONES",
                    "SANDIEGO", "SAN DIEGO","TIERRA","PUNTA","ARBOLEDA","ROSEDAL","PORTON","MEDITERRANEA",
                    "ALAMEDA","CEDROS","CAMINO","RECINTO","BOSQUES","BALCON","BULEVAR","LAS VEGAS","REMANSO",
                    "CONQUISTADOR","ALTOS,","COLINAS","CORAZON","LAS ANTILLAS","CONDOMINIO","CIUDADELA","PARIS",
                    "JACARANDAS","VILLA","AGUAS","ARRECIFES","ACUARELA","ACUARELAS","GUADUALES","RESERVA","LA   RESERVA","ENTRE", "PLAZA","LA PLAZA","CASTELLON","NUCLEO","PRADO","PRADOS","NUEVO","PARCELACION",
                    "ESTADIO","VIVARE","LA MOTA","BASALTO","MADEROS","PIZARRA","AMARELLO","CENTRO","VENTURA"," SAN FRANCISCO","LA GRUTA","FARO", "RINCON","AIRES","SANTIVARI","SAN MIGUEL","PUERTA","PROVIDENCIA","FUENTE","SAN TELMO","VEGAS","CASTROPOLO","VIVALTO","SOL","NIQUIA","BOSQUE","PAMPLONA","XUE","BRUJA","CEIBA","ALTOBELO","OPORTO","FLOR","VOLGA","CIGARRAS","NUEVA","CAMPO","SABATTO","JARDIN","LA ALQUERIA","BAHIA","NATIVO","MONTEPARAISO","LA VEGA","VLORE","SIERRA","VALPARAISO","CAPELLA","ALONDRA","ALMENDRA","BRUJAS","ASOCIACION","COLIBRI","PORTAL","GAUDI","CAPELLA","PALMERAS","CANTO","ARCE","COMERCIAL","MAGDALENA","URNANIZACION","NEBRASKA","TRENTTO","LISBOA","MISSISSIPPI","LUNA","URANIA","COLORES","EL ROSAL","JARDINES","QUINTAS","PRIMEIRO","JAZZ","MESSANTIA","ORION","FIRENZZE","ALDEA","MANZANARES","FORETTI","CHIE","KAMELOT","BIOCITY","CENTRAL","FRONTERA","GIRASOLES","CARLOS","SENDERO","LAUREL","LUXURY","GUADUAL","LOS ARBOLES","FELICITY","AMATISTA","MONTE","HUNGRIA","PACIFICA","VIÑA","SENDEROS","ENSENADA","LOS COLORES","CALASANIA","MOCACCINO","CASTILLO","CIUDAD","FLORIDA","BALUARTE","CATTLEYA","CRISTOBAL","KIRIBATI","CANTARES","PARQUE","PROVIDENCIA","VENTUM","MONTEFLOR","OBRA","MONTE","SAN JOAQUIN","TERRITORIO","CENTURY","ALIADAS","MESSANTIA","VENTTO","PUERTO", "OLIVENZA")
# Palabras a eliminar de las direcciones 
palabras_eliminar <-c("AP", "INT","BL","CASA", "CS","IN", "APT", "OF", "TO","CA","PH",
                       "VISIT", "ETAPA", "APTOS","BRR","PISO","LO", "P.H", "CONS","CONJUN" ,"PRIMER","PI","CUAR","P 1", "CON", "ET", "COL","GUAYA")
```

# Funciones de 

```{r funciones manipulacion de texto}
separador<-function(texto,palabras){
  # texto: un caracter cualquiera
  # palabras: un vector de caracteres 
  # return: vector con caraceres separados por palabras.
  for (palabra in palabras){
    vector<-unlist( strsplit(texto, palabra),use.names = F)
    texto<-c()
    for (j in vector){texto<-c(texto,j)}
  }
  return(texto ) 
}

separador_def<-function(texto,palabras_eliminar,palabras_inter){
  palabras_inter<- paste(" ",palabras_inter," ",sep="")
  palabras_eliminar<-paste(" ",palabras_eliminar," ",sep="")
  for (palabra in c(palabras_inter,palabras_eliminar) ){
    vector_new<-c() 
    vector<-strsplit(texto,palabra ) # seperar vector por palabra
    for (i in vector ){ # i es un vector
      if(length(i)==1){ # palabra no esta en i
        for (j in i ){  
          vector_new<-c(vector_new,j) #  añadiendo la palabra
        }
      }
      else{ # si i >1 entonces
        contar<-1
        for (j in i ){ # para el primer elemento del vector se deja tal cual
          if(contar==1){ 
            vector_new<-c(vector_new,j)
          }
          else{ # para los otros elementos se añade la palabra separador y el elemento del vector
            vector_new<-c(vector_new,paste(" ",palabra,j,sep=""))            
          }
          
          contar<-contar+1
        }
      }
    }
    
    texto<-c() # vector palabra separada
    for (j in vector_new){
      texto<-c(texto,j)
    }
  }
  texto_final<-c() 
  texto_separado<-c()
  for (i in texto){
    sep_1<-separador(i,palabras_eliminar )
    if (length( sep_1)==1 ){
      texto_final<-c(texto_final,i)
    }
    else{
      texto_separado<-c(texto_separado,i)
    }
  }
  texto_final_<-str_replace_all(str_c(texto_final,collapse = ""),"  "," ") 
  texto_separado_<-str_replace_all(str_c(texto_separado,collapse = ""),"  "," ") 
  return(c(texto_final_,texto_separado_)) 
}
geocode_metodos<-function(bd_localizacion,metodo_geocode,direccion_ ){

  localizaciones_sf<- bd_localizacion %>% # transformando a sf
      st_as_sf(coords = c('localizaciones.long', 'localizaciones.lat')) %>%
    st_set_crs(value = 4326) %>%
    st_transform(crs = 3857) %>%
    st_intersection(mapa_inmuebles) # intersectando  
interseccion_1<-table(localizaciones_sf$shapeName,localizaciones_sf$Ciudad_temp )
print(interseccion_1)
print(paste("Hay ",as.character(sum(diag(interseccion_1))) ," direcciones que corresponden a su ciudad de ", as.character( nrow(bd_localizacion))   ) )
id_fuera<-bd_localizacion[!is.element(bd_localizacion$id,localizaciones_sf$id),'id'] # id fuera del mapa
id_no_ciudad<-localizaciones_sf[localizaciones_sf$Ciudad_temp!=localizaciones_sf$shapeName,'id']$id # id no coindice ciudad
filtro_temp<-is.element(bd_localizacion$id,c(id_fuera,id_no_ciudad) ) # filtro temporarl

localizaciones_mal<-bd_localizacion[filtro_temp,] # localizaciones mal 

############################geocode arcgis con conjunto ###########################3 
localizaciones_mal$direccion_cor<-paste(localizaciones_mal[,direccion_],localizaciones_mal$Ciudad,"Colombia",sep=',')
geocode_intento1<-geocode(localizaciones_mal, "direccion_cor", method= metodo_geocode )

filtro_na<-is.na(geocode_intento1$lat) | is.na(geocode_intento1$long)
bd_localizacion[filtro_temp,]$localizaciones.lat[!filtro_na]<-geocode_intento1$lat[!filtro_na]
bd_localizacion[filtro_temp,]$localizaciones.long[!filtro_na]<-geocode_intento1$long[!filtro_na]  
return(bd_localizacion)  
}
```

# Creación de localizaciones.

Para esta primera parte usaremos la data de la carpeta data_orden del archivo inmuebles_22.csv.

Estos datos se guardaran las localizaciones originales.

- Direccion_c: Sin conjunto.
- Direccion_prueba: con conjunto.

Solo utilizar  cuando se cambie la estructura de direcciones. 


```{r creacion localizaciones}
datos_completos<-read.csv2("data_orden/inmuebles_23.csv",sep=";", header =TRUE)
Direcciones_c<-c()
for (direccion in datos_completos$Direccion){
  Direcciones_c<-c(Direcciones_c,separador(direccion,c(palabras_eliminar,palabras_inter) )[1])
}
datos_completos$Direcciones_c<-str_trim(gsub("-"," ",Direcciones_c) )
datos_completos$Direcciones_c<-str_trim(gsub("  "," ",Direcciones_c) )

direcciones <- c()
palabras_apa<-c()
for (direccion in datos_completos$Direccion){
  palabrastemp<-separador_def(direccion,
                              palabras_inter,
                              palabras_eliminar)
  direcciones<-c(direcciones,palabrastemp[1])
  palabras_apa<-c(palabras_apa,palabrastemp[2])
}
datos_completos$Direcciones_prueba<-paste(datos_completos$Direcciones_c,
                                          str_trim(datos_completos$Lugar), sep=' ' ) 
datos_completos$Lugar <- palabras_apa
```


```{r creacion localizaciones}
localizaciones<-datos_completos[,c("Direcciones_c","Direcciones_prueba","Ciudad","localizaciones.lat",
                                  "localizaciones.long"   )]
############################
localizaciones$Ciudad_temp<-localizaciones$Ciudad
localizaciones$Ciudad_temp[localizaciones$Ciudad=="SAN ANTONIO DE PRADO"]<-"MEDELLIN"
############################### unicos ###########################3
localizaciones<-unique(localizaciones)
############################### identificador #################################
localizaciones$id<-1:nrow(localizaciones)
################################ paso uno ##############################################



localizaciones<-geocode_metodos(localizaciones,"arcgis", "Direcciones_prueba")
localizaciones<-geocode_metodos(localizaciones,"arcgis", "Direcciones_c")
localizaciones<-geocode_metodos(localizaciones,"osm", "Direcciones_prueba")
localizaciones<-geocode_metodos(localizaciones,"osm", "Direcciones_c")
localizaciones<-geocode_metodos(localizaciones,"cascade", "Direcciones_c")
localizaciones<-geocode_metodos(localizaciones,"cascade", "Direcciones_c")

localizaciones_sf<- localizaciones %>% # transformando a sf
      st_as_sf(coords = c('localizaciones.long', 'localizaciones.lat')) %>%
    st_set_crs(value = 4326) %>%
    st_transform(crs = 3857) %>%
    st_intersection(mapa_inmuebles) # intersectando  
interseccion_1<-table(localizaciones_sf$shapeName,localizaciones_sf$Ciudad_temp )
print(interseccion_1)
id_fuera<-localizaciones[!is.element(localizaciones$id,localizaciones_sf$id),'id'] # id fuera del mapa
print(sum(id_fuera))
localizaciones<-localizaciones[,names(localizaciones)[1:5]]
write.csv2(x = unique(localizaciones), file = "BD/localizacion_inmuebles.csv", row.names = F, fileEncoding = "UTF-8")

```

# Actualizacion de datos

Esta transoformara los datos actualizados al formato que se trabaja en la app

- Lectura de datos, nombre de columnas.

- Correciones manuales.

- Geocodificación.

```{r Lectura de datos}
#######################################################################################
file_actual<-"data_orden/BaseDatosInmueblesPortada04-10-2022.xls"
# Lectura de datos
inmuebles <- read_excel(file_actual)
# Seleccionar solo los sectores de interes
centro_costos_codigo<-c("01","02","03","04","08","09","10","11","12","19","22","25")
inmuebles <- inmuebles[is.element(inmuebles$CentroCostos, 
                                         centro_costos_codigo ), ]

#########################
centro_costos_nombres<- c("Laureles","Sabaneta","Poblado",
                          "Colores","Envigado","Itagui",
                          "Centro","Bello","La estrella", 
                          "San Antonio Pr." , "Calasanz",
                          "Fontibon")
inmuebles$NoCCostos<-as.numeric(inmuebles$CentroCostos)
inmuebles$CentroCostos <- factor(inmuebles$CentroCostos,
                                   labels = centro_costos_nombres)

names(inmuebles)[names(inmuebles)=='Vr Canon']<-'Vr.Canon'
names(inmuebles)[names(inmuebles)=='Vr Administracion']<-'Vr.Administracion'
names(inmuebles)[names(inmuebles)=='P Cedula']<-'P.Cedula'
names(inmuebles)[names(inmuebles)=='A. Cedula']<-'A.Cedula'
names(inmuebles)[names(inmuebles)=='Valor Iva']<-'Valor.Iva'

inmuebles$P.Cedula <- as.character(inmuebles$P.Cedula)
inmuebles$A.Cedula <- as.character(inmuebles$A.Cedula)


```

## Correcciones manuales

En esta parte se modifica información de los contratos con información erronea.

```{r, Correcciones manuales}
inmuebles[inmuebles$IdInmueble== 11719, 'Ciudad'] <- "MEDELLIN"
#inmuebles[inmuebles$IdInmueble== 11703, 'Direccion' ]<-

```

## Geocodificación


```{r}

## Modificacion de direcciones

# direccion y nombre apartamento
direcciones <- c ()
palabras_apa<-c()
for (direccion in inmuebles$Direccion){
  palabrastemp<-separador_def(direccion,
                              palabras_eliminar,
                              palabras_inter)
  direcciones<-c(direcciones,palabrastemp[1])
  palabras_apa<-c(palabras_apa,palabrastemp[2])
}
inmuebles$direcciones <- direcciones
inmuebles$palabras_apa <- palabras_apa
# nombre conjunto 
#################################
direcciones <- c()
palabras_apa<-c()
for (direccion in inmuebles$Direccion){
  palabrastemp<-separador_def(direccion,
                              palabras_inter,
                              palabras_eliminar)
  direcciones<-c(direcciones,palabrastemp[1])
  palabras_apa<-c(palabras_apa,palabrastemp[2])
}
inmuebles$Lugar <- palabras_apa

############################

# Eliminar las palabras de las direcciones para las localizaciones

Direcciones_c<-c()
for (direccion in inmuebles$Direccion){
  Direcciones_c<-c(Direcciones_c,separador(direccion,c(palabras_inter,palabras_eliminar))[1])
}
inmuebles$Direcciones_c<-str_trim(gsub("-"," ",Direcciones_c) )
inmuebles$Direcciones_c <- str_trim(gsub("  "," " ,Direcciones_c) )
inmuebles$Direcciones_prueba<-paste(inmuebles$Direcciones_c,
                                          str_trim(inmuebles$Lugar), sep=' ' ) 
localizaciones<-read.csv2("BD/localizacion_inmuebles.csv",header=T)
address_nuevas<-paste(inmuebles$Direcciones_prueba, inmuebles$Ciudad,'Colombia',sep=', ' ) 
address_actuales<-paste(localizaciones$Direcciones_prueba,localizaciones$Ciudad,'Colombia',sep = ', ' )
filtro<-!is.element(address_nuevas,address_actuales)

direcciones_nuevas<-inmuebles[filtro,c('Direcciones_c','Direcciones_prueba','Ciudad' )]
direcciones_nuevas$localizaciones.lat<-0
direcciones_nuevas$localizaciones.long<-0
localizaciones<-rbind(localizaciones, direcciones_nuevas)
############################
localizaciones$Ciudad_temp<-localizaciones$Ciudad
localizaciones$Ciudad_temp[localizaciones$Ciudad=="SAN ANTONIO DE PRADO"]<-"MEDELLIN"
############################### unicos ###########################3
localizaciones<-unique(localizaciones)
############################### identificador #################################
localizaciones$id<-1:nrow(localizaciones)
################################ paso uno ##############################################

localizaciones<-geocode_metodos(localizaciones,"arcgis", "Direcciones_prueba")
localizaciones<-geocode_metodos(localizaciones,"arcgis", "Direcciones_c")
localizaciones<-geocode_metodos(localizaciones,"osm", "Direcciones_prueba")
localizaciones<-geocode_metodos(localizaciones,"osm", "Direcciones_c")
localizaciones<-geocode_metodos(localizaciones,"cascade", "Direcciones_c")
localizaciones<-geocode_metodos(localizaciones,"cascade", "Direcciones_c")

localizaciones_sf<- localizaciones %>% # transformando a sf
      st_as_sf(coords = c('localizaciones.long', 'localizaciones.lat')) %>%
    st_set_crs(value = 4326) %>%
    st_transform(crs = 3857) %>%
    st_intersection(mapa_inmuebles) # intersectando  
interseccion_1<-table(localizaciones_sf$shapeName,localizaciones_sf$Ciudad_temp )
print(interseccion_1)
id_fuera<-localizaciones[!is.element(localizaciones$id,localizaciones_sf$id),'id'] # id fuera del mapa
print(sum(id_fuera))
localizaciones<-localizaciones[,names(localizaciones)[1:5]]
write.csv2(x = unique(localizaciones), file = "BD/localizacion_inmuebles.csv", row.names = F, fileEncoding = "UTF-8")

write.csv2(x = inmuebles, file = "BD/inmuebles_app.csv", row.names = F, fileEncoding = "UTF-8")
```
```{r}
z<-as.data.frame( localizaciones_sf[localizaciones_sf$shapeName!=localizaciones_sf$Ciudad_temp,])

```


# Remplazando geocodificaciones

```{r}
localizaciones<-read.csv2("BD/localizacion_inmuebles.csv",header=T)
filtro_prueba<- localizaciones[localizaciones$localizaciones.lat == 6.34034 & localizaciones$localizaciones.long== -75.55916,]
addres_new<-paste(localizaciones[filtro_prueba,]$Direcciones_prueba,localizaciones[filtro_prueba,]$Ciudad,'Colombia',sep=',')
sum(filtro_prueba)
localizaciones_mod<- geocode(data.frame(X= addres_new),'X',  method = "arcgis" )
localizaciones[filtro_prueba,]$localizaciones.lat<-localizaciones_mod$lat
localizaciones[filtro_prueba,]$localizaciones.long<-localizaciones_mod$long
write.csv2(x = localizaciones, file = "BD/localizacion_inmuebles.csv", row.names = F, fileEncoding = "UTF-8")
```


En proceso

```{r}

file_corr<-'data/Localizaciones.corr.csv'
localizaciones_corr<-read.csv2(file_corr, header = T)
localizaciones<-read.csv2("BD/localizacion_inmuebles.csv",header=T)
localizaciones_corr$addres_temp<-paste(str_trim(localizaciones_corr$address),toupper(localizaciones_corr$Ciudad),sep=' ')
addres_corr<-paste(localizaciones$Direcciones_c, localizaciones$Ciudad,sep=' ')
contar<-1
for (i in localizaciones_corr$addres_temp){
  filtro_<-addres_corr==i
  if (sum(filtro_)!=0 ){
  localizaciones[filtro_,'localizaciones.lat']<-localizaciones_corr[contar,'lat']
   localizaciones[filtro_,'localizaciones.long']<-localizaciones_corr[contar,'long']
  }
  else{
    print(i )
    print('no esta en localizaciones_inmuebles.csv')
  }
  contar<-contar+1
}

write.csv2(x = localizaciones, file = "BD/localizacion_inmuebles.csv", row.names = F, fileEncoding = "UTF-8")

```
