---
title: "Inmueble_Arriendo"
author: "Estefania Echeverry Franco"
date: '2022-08-17'
output: html_document
---

## Inmuebles en Arriendo

Son 5483 inmuebles controlados por los diferentes Centros de costos , segun los datos 24 de estos inmuebles estan bloqueados o desactivados, es decir, existen 5459 inmuebles activos distribuidos por los centros de costos; Los Colores maneja 1056 de estos inmuebles y Laureles 871 inmuebles.

```{r setup, include=FALSE}
knitr::opts_chunk$set(echo = TRUE)
```

```{r ,include=FALSE,warning=FALSE}
#Cargar las librerias
library(DT)
library(sf)
library(sp)
library(tmap)
library(dplyr)
library(ggmap)
library(tidyr)
library(readxl)
library(ggplot2)
library(leaflet)
library(stringr)
library(ggthemes)
library(tidyverse)
library(rstudioapi)
library(kableExtra)
library(tidygeocoder)
library(rgeoboundaries)
#Decargar paquete de github
# install.packages("remotes")
#remotes::install_github("wmgeolab/rgeoboundaries")
#Cargar la base de datos
#setwd("~/Inmuebles Arrendados/Portada Inmobiliaria/Inmuebles_Arrendados")
inmuact_new <- read_excel("data/datos_nuevos.xls")
# Comienzo de la base de datos
#head(inmuact_new)
# Convertir las cedulas a caracteres
inmuact_new$`P Cedula` <- as.character(inmuact_new$ `P Cedula`)
inmuact_new$`A. Cedula` <- as.character(inmuact_new$ `A. Cedula`)
#str(inmuact_new)
#Convertir los centro de costos en factores
inmuact_new$CentroCostos <- as.factor(inmuact_new$CentroCostos)
# Seleccionar solo los sectores de interes
inmuact_newfil <- inmuact_new[is.element(inmuact_new$CentroCostos, c("01","02","03","04","08","09","10","11","12","19","22","25")), ]

# Buscar la posición de Rionegro en la variable Ciudad
#which(inmuact_newfil$Ciudad == "RIONEGRO")
# Cambiar la ciudad Rionegro por Medellin, falla de asignación de la ciudad
inmuact_newfil[3420, 7] <- "MEDELLIN"
#inmuact_newfil[3468, 2] <- "01"
# Nueva variable con nombre de los sectores seleccionados
inmuact_newfil$CentroCostos_n <- factor(inmuact_newfil$CentroCostos, labels = c("Laureles","Sabaneta","Poblado","Colores","Envigado","Itagui","Centro","Bello","La estrella", "San Antonio Pr." , "Calasanz","Fontibon"))
```

```{r}
inmuebles_act <- inmuact_newfil[is.element(inmuact_newfil$Bloqueado, "False" ), ]
inmuebles_bloq <- inmuact_newfil[is.element(inmuact_newfil$Bloqueado, "True"),  ]
```

```{r,echo=FALSE, warning=FALSE}
#Tabla del total y porcentajes por centro de costo
tabla_cc <- inmuebles_act %>% group_by(CentroCostos_n) %>% summarise(Total=n()) %>%  dplyr::mutate(Porcentaje = round(Total/sum(Total)*100, 1))
# Gráfica de Centro total de Costos
ggplot(tabla_cc, aes(x=CentroCostos_n, y = Total, fill=CentroCostos_n )) + geom_bar( stat="identity"              
           )+  
  
  ylim(c(0,1060))+
  labs(x="Centros de costos", y= "Frecuencia",title = "Diagrama de barras para la variable centro de costos") +   
  labs(fill = "")+                                         
  
  geom_text(aes(label=paste0(Total," ", "", "\n(", Porcentaje, "%",")")),  
            vjust=1.3,                         
            color="black",                     
            hjust=0.5,                         
            position = position_dodge(0.9),    
            angle=0,                           
            size=4.0                            
            ) +  
  scale_fill_discrete(name = "Centro de costos", labels = c("Laureles", "Sabaneta", "Poblado" ,"Colores", "Envigado", "Itagui", "Centro", "Bello",
                                                            "La estrella", "San Antonio Pr" , "Calasanz","Fontibon")) +    
  
  theme(axis.text.x = element_text(angle = -45, vjust = 1, hjust=-0.3)) + 
  theme(legend.position = "left") +  theme(axis.text.x = element_text(angle = 90, hjust = 1)) 
```
```{r, echo=FALSE, warning=FALSE}
# Tabla de conteos y porcentajes de centro de costes
 kbl(tabla_cc) %>%
  kable_paper("hover", 
              full_width = F)
```

```{r,echo=FALSE, warning=FALSE}
#Tabla del total y porcentajes por centro de costo
tabla_cc1 <- inmuebles_bloq %>% group_by(CentroCostos_n) %>% summarise(Total=n()) %>%  dplyr::mutate(Porcentaje = round(Total/sum(Total)*100, 1))
# Gráfica de Centro total de Costos
ggplot(tabla_cc1, aes(x=CentroCostos_n, y = Total, fill=CentroCostos_n )) + geom_bar( stat="identity"              
           )+  
  
  ylim(c(0,5))+
  labs(x="Centros de costos", y= "Frecuencia",title = "Gráfica de los apartamentos bloqueados") +   
  labs(fill = "")+                                         
  
  geom_text(aes(label=paste0(Total," ", "", "\n(", Porcentaje, "%",")")),  
            vjust=1.3,                         
            color="black",                     
            hjust=0.5,                         
            position = position_dodge(0.9),    
            angle=0,                           
            size=4.0                            
            ) +  
  scale_fill_discrete(name = "Centro de costos", labels = c("Laureles", "Sabaneta", "Poblado" ,"Colores", "Envigado", "Itagui", "Centro", "Bello",
                                                            "La estrella", "San Antonio Pr" , "Calasanz","Fontibon")) +    
  
  theme(axis.text.x = element_text(angle = -45, vjust = 1, hjust=-0.3)) + 
  theme(legend.position = "left") +  theme(axis.text.x = element_text(angle = 90, hjust = 1)) 
```
```{r, echo=FALSE, warning=FALSE}
# Tabla de conteos y porcentajes de centro de costes
 kbl(tabla_cc1) %>%
  kable_paper("hover", 
              full_width = F)
```
La mayoria de los inmuebles se encuentran en Medellin con 2875 inmuebles , es decir, un 52.7 % de los inmuebles de los datos proporcionados.

```{r, echo=FALSE, warning=FALSE}
# Tabla total de cada ciudad y porcentajes por Ciudad
tabla_ciudad <- inmuebles_act %>% group_by(Ciudad) %>% summarise(Total.c=n()) %>%  dplyr::mutate(Porcentaje = round(Total.c/sum(Total.c)*100, 1))

# Gráfica de Ciudad
ggplot(tabla_ciudad, aes(x=Ciudad , y = Total.c, fill=Ciudad )) + geom_bar(width = 0.9, stat="identity")+  
  
  ylim(c(0,2900))+
  labs(x="Ciudad", y= "Frecuencia",title = "Diagrama de barras para la variable Ciudad") +   
  labs(fill = "")+                                         
  
  geom_text(aes(label=paste0(Total.c," ", "", "\n(", Porcentaje, "%",")")),  
            vjust=1.3,                         
            color="black",                     
            hjust=0.5,                         
            position = position_dodge(0.9),    
            angle=0,                           
            size=4.0                            
            ) +  
  scale_fill_discrete(name = "Ciudad", labels = c("Medellin", "Sabaneta", "Envigado", "Itagui", "Bello", 
                                                            "La estrella", "San Jeronimo", "Caldas", "Copacabana", "San Antonio de Prado", "Bogota","Rionegro")) +    

  theme(legend.position = "left") +  theme(axis.text.x = element_text(angle = 90, hjust = 1))                                        

```


```{r, echo=FALSE, warning=FALSE}
# Tabla de conteo y porcentaje de ciudades
kbl(tabla_ciudad) %>%
  kable_paper("hover", 
              full_width = F)
```

```{r, echo=FALSE, warning=FALSE}
# Tabla total de cada ciudad y porcentajes por Ciudad
tabla_ciudad1 <- inmuebles_bloq %>% group_by(Ciudad) %>% summarise(Total.c=n()) %>%  dplyr::mutate(Porcentaje = round(Total.c/sum(Total.c)*100, 1))

# Gráfica de Ciudad
ggplot(tabla_ciudad1, aes(x=Ciudad , y = Total.c, fill=Ciudad )) + geom_bar(width = 0.9, stat="identity")+  
  
  ylim(c(0,15))+
  labs(x="Ciudad", y= "Frecuencia",title = "Diagrama de barras para la variable Ciudad") +   
  labs(fill = "")+                                         
  
  geom_text(aes(label=paste0(Total.c," ", "", "\n(", Porcentaje, "%",")")),  
            vjust=1.3,                         
            color="black",                     
            hjust=0.5,                         
            position = position_dodge(0.9),    
            angle=0,                           
            size=4.0                            
            ) +  
  scale_fill_discrete(name = "Ciudad", labels = c("Medellin", "Sabaneta", "Envigado", "Itagui", "Bello", 
                                                            "La estrella", "San Jeronimo", "Caldas", "Copacabana", "San Antonio Pr")) +    

  theme(legend.position = "left") +  theme(axis.text.x = element_text(angle = 90, hjust = 1))                                        

```

```{r, echo=FALSE, warning=FALSE}
# Tabla de conteo y porcentaje de ciudades
kbl(tabla_ciudad1) %>%
  kable_paper("hover", 
              full_width = F)
```


La mayoría de los inmuebles tiene aseguradora "El Libertador" con un 85.8 % del total de los inmuebles, y sin seguro es de un 7 %.

```{r, echo=FALSE, warning=FALSE,fig.align="center",echo=FALSE}
# Tabla total de cada ciudad y porcentajes por Aseguradora
tabla_aseg <- inmuebles_act %>% group_by(Aseguradora) %>% summarise(Total.a=n()) %>%  dplyr::mutate(Porcentaje = round(Total.a/sum(Total.a)*100, 1))

# Gráfica de Aseguradora
  ggplot(tabla_aseg, aes(x=Aseguradora, y = Total.a, fill=Aseguradora )) + geom_bar(width = 0.9, stat="identity",              
           position = position_dodge())+  
  
  ylim(c(0,4700))+
  labs(x="Aseguradoras", y= "Frecuencia",title = "Diagrama de barras para la variable Aseguradora") +   
  labs(fill = "")+                                         
  
  geom_text(aes(label=paste0(Total.a," ", "", "\n(", Porcentaje, "%",")")),  
            vjust=1.3,                         
            color="black",                     
            hjust=0.5,                         
            position = position_dodge(0.9),    
            angle=0,                           
            size=4.0                            
            ) +  
  scale_fill_discrete(name = "Aseguradora", labels = c("El libertador" , "El libertador 14 lim", "El libertador lim 12", "El libertador lim 6", "El libertador lim  18", "Portada Inmobiliaria SAS" , "sin Seguro")) +    
  
  theme(axis.text.x = element_text(angle = -45, vjust = 1, hjust=-0.3)) +  
  theme(legend.position = "left") +  theme(axis.text.x = element_text(angle = 90, hjust = 1))
```

```{r, echo=FALSE, warning=FALSE,fig.align="center"}
# Tabla de conteo y porcentaje de aseaguradoras
kbl(tabla_aseg) %>%
  kable_paper("hover", 
              full_width = F)
```
```{r, echo=FALSE, warning=FALSE,fig.align="center",echo=FALSE}
# Tabla total de cada ciudad y porcentajes por Aseguradora
tabla_aseg1 <- inmuebles_bloq %>% group_by(Aseguradora) %>% summarise(Total.a=n()) %>%  dplyr::mutate(Porcentaje = round(Total.a/sum(Total.a)*100, 1))

# Gráfica de Aseguradora
  ggplot(tabla_aseg1, aes(x=Aseguradora, y = Total.a, fill=Aseguradora )) + geom_bar(width = 0.9, stat="identity",              
           position = position_dodge())+  
  
  ylim(c(0,20))+
  labs(x="Aseguradoras", y= "Frecuencia",title = "Diagrama de barras para la variable Aseguradora") +   
  labs(fill = "")+                                         
  
  geom_text(aes(label=paste0(Total.a," ", "", "\n(", Porcentaje, "%",")")),  
            vjust=1.3,                         
            color="black",                     
            hjust=0.5,                         
            position = position_dodge(0.9),    
            angle=0,                           
            size=4.0                            
            ) +  
  scale_fill_discrete(name = "Aseguradora", labels = c("El libertador" , "El libertador 14 lim", "El libertador lim 12", "El libertador lim 6", "El libertador lim  18", "Portada Inmobiliaria SAS" , "sin Seguro")) +    
  
  theme(axis.text.x = element_text(angle = -45, vjust = 1, hjust=-0.3)) +  
                                                      
  theme(legend.position = "left") +  theme(axis.text.x = element_text(angle = 90, hjust = 1))
```

```{r, echo=FALSE, warning=FALSE,fig.align="center"}
# Tabla de conteo y porcentaje de aseaguradoras
kbl(tabla_aseg1) %>%
  kable_paper("hover", 
              full_width = F)
```

La distribución de los precios por centros de costos, el lugar con los outliers mas lejanos es laureles, aunque dependera de que sitio es y que tipo de inmueble es.

```{r, echo=FALSE, warning=FALSE,fig.align="center"}
# Histograma de Canon + Admin + IVA vs Centros de costos
ggplot(inmuebles_act, aes(x= CentroCostos_n, y= `Vr Canon`, fill=CentroCostos_n)) + geom_boxplot() +  theme(axis.text.x = element_text(angle = 90, hjust = 1)) + ggtitle("Histrograma entre Centro de Costos vs el Valor de Canon") +
theme (plot.title = element_text(family="Comic Sans MS",
                                  size=rel(1), #Tamaño relativo de la letra del título
                                  vjust=2, #Justificación vertical, para separarlo del gráfico
                                  face="bold", #Letra negrilla. Otras posibilidades "plain", "italic", "bold" y "bold.italic"
                                   color="red", #Color del texto
                                  lineheight=0.5)) +
  labs(x="  Centro de costos",y = "Valor del Canon")
```
En el diagrama de dispersión se ve como dos tendencias, una es que muchos de los inmuebles no agregan el valor de la administración, la cual registra como cero, y la otra un poco logica es que a medida que el inmueble se arrienda por un precio más alto, la adminidtración tambien tiende a crecer, incluso hay un outlier del centro de costos de Laureles, donde hay un inmueble que paga por adminitración un poco más de la mitad del valor del arriendo.

```{r, echo=FALSE, warning=FALSE,fig.align="center"}
# Gráfico de dispersión de Vr. Canon vs Valor Administración
ggplot(inmuebles_act, aes(x=`Vr Canon`, y=`Vr Administracion`, color=CentroCostos_n)) + geom_point()+  theme(axis.text.x = element_text(angle = 90, hjust = 1)) + ggtitle("Diagrama de dispercion entre Valor de Canon vs el Valor de AdministraciOn") +
theme (plot.title = element_text(family="Comic Sans MS",
                                  size=rel(1), #Tamaño relativo de la letra del título
                                  vjust=2, #Justificación vertical, para separarlo del gráfico
                                  face="bold", #Letra negrilla. Otras posibilidades "plain", "italic", "bold" y "bold.italic"
                                   color="red", #Color del texto
                                  lineheight=0.5)) +
  labs(x="Valor de Canon",y = "Valor de la AdministraciOn") 

```
```{r, echo=FALSE, warning=FALSE,fig.align="center"}
# Gráfico de dispersión de Vr. Canon vs Valor Administración
ggplot(inmuebles_bloq, aes(x=`Vr Canon`, y=`Vr Administracion`, color=CentroCostos_n)) + geom_point()+  theme(axis.text.x = element_text(angle = 90, hjust = 1)) + ggtitle("Diagrama de dispercion entre Valor de Canon vs el Valor de AdministraciOn") +
theme (plot.title = element_text(family="Comic Sans MS",
                                  size=rel(1), #Tamaño relativo de la letra del título
                                  vjust=2, #Justificación vertical, para separarlo del gráfico
                                  face="bold", #Letra negrilla. Otras posibilidades "plain", "italic", "bold" y "bold.italic"
                                   color="red", #Color del texto
                                  lineheight=0.5)) +
  labs(x="Valor de Canon",y = "Valor de la AdministraciOn") 

```

El siguiente diagrama es de El valor del IVA vs El valor del Canon del inmubele, una tendencia positiva a medida que vale mas el inmueble, mayor valor del IVA existe, sin embargo hay muchos datos que se encuentran en cero.

```{r, echo=FALSE, warning=FALSE,fig.align="center"}
# Gráfico de dispersión de Vr. Canon vs Valor Administración
ggplot(inmuebles_act, aes(x=`Vr Canon`, y=`Valor Iva`, color=CentroCostos_n)) + geom_point() +  theme(axis.text.x = element_text(angle = 90, hjust = 1)) + ggtitle("Diagrama de dispercion entre Valor de Canon vs el Valor del IVA") +
theme (plot.title = element_text(family="Comic Sans MS",
                                  size=rel(1), #Tamaño relativo de la letra del título
                                  vjust=2, #Justificación vertical, para separarlo del gráfico
                                  face="bold", #Letra negrilla. Otras posibilidades "plain", "italic", "bold" y "bold.italic"
                                   color="red", #Color del texto
                                  lineheight=0.5)) +
  labs(x="Valor de Canon",y = "Valor del IVA") 

```

Se toman las direcciones crudas y se separa la parte de lo apartamentos para conectar el nombre los conjuntos y poder hayar las localizaciones 

```{r, echo= FALSE,warning=FALSE, message=FALSE}
# Eliminar las partes que no quiero en las direcciones y dejar los nombres de las unidades
separador<-function(texto,palabras){
  for (palabra in palabras){
    vector<-unlist( strsplit(texto, palabra),use.names = F)
    texto<-c()
    for (j in vector){
      texto<-c(texto,j)
    }
  }
  
  return(texto ) 
}
separador_def<-function(texto,palabras_eliminar,palabras_inter){
  palabras_inter<- paste(" ",palabras_inter," ",sep="")
  palabras_eliminar<-paste(" ",palabras_eliminar," ",sep="")
  for (palabra in c(palabras_inter,palabras_eliminar) ){
    vector_new<-c()
    vector<-strsplit(texto,palabra )
    for (i in vector ){
      if(length(i)==1){
        for (j in i ){  
          vector_new<-c(vector_new,j)
        }
      }
      else{
        contar<-1
        for (j in i ){ 
          if(contar==1){
            vector_new<-c(vector_new,j)
          }
          else{
            vector_new<-c(vector_new,paste(" ",palabra,j,sep=""))            
          }
          
          
          contar<-contar+1
        }
      }
    }
    
    texto<-c()
    for (j in vector_new){
      texto<-c(texto,j)
    }
  }
  texto_final<-c()
  texto_separado<-c()
  for (i in texto){
    sep_1<-separador(i,palabras_eliminar )
    if (length( sep_1)==1 ){
      texto_final<-c(texto_final,i)
    }
    else{
      texto_separado<-c(texto_separado,i)
    }
  }
  texto_final_<-str_replace_all(str_c(texto_final,collapse = ""),"  "," ") 
  texto_separado_<-str_replace_all(str_c(texto_separado,collapse = ""),"  "," ") 
  return(c(texto_final_,texto_separado_)) 
}

# Palabras que se junta con cada dirección
palabras_inter <- c("CONJUNTO","CONJUTO","COJUNTO", "CRUCERO", "URBANIZACIÓN","URBANIZACION","URB", 
                    "EDIFICIO","EDIFICO","ED","EDF","MULTIFAMILIAR","MULTIFAMILIARES","LC",
                    "UNIDAD","MIRADOR","LOMA","LOMAS","LOS CABOS","BALCONES","TORRES","TORRE",
                    "SERRANA","SERRANIAS","PARQUE","PARQUES","SETAI", "ABADIA","GUAYACANES",
                    "EL CORTIJO", "OASIS","CALASANZ", "LAS CASAS", "LOS LAURELES", "PORTONES",
                    "SANDIEGO", "SAN DIEGO","TIERRA","PUNTA","ARBOLEDA","ROSEDAL","PORTON","MEDITERRANEA",
                    "ALAMEDA","CEDROS","CAMINO","RECINTO","BOSQUES","BALCON","BULEVAR","LAS VEGAS","REMANSO",
                    "CONQUISTADOR","ALTOS,","COLINAS","CORAZON","LAS ANTILLAS","CONDOMINIO","CIUDADELA","PARIS",
                    "JACARANDAS","VILLA","AGUAS","ARRECIFES","ACUARELA","ACUARELAS","GUADUALES","RESERVA","LA   RESERVA","ENTRE", "PLAZA","LA PLAZA","CASTELLON","NUCLEO","PRADO","PRADOS","NUEVO","PARCELACION",
                    "ESTADIO","VIVARE","LA MOTA","BASALTO","MADEROS","PIZARRA","AMARELLO","CENTRO","VENTURA"," SAN FRANCISCO","LA GRUTA","FARO", "RINCON","AIRES","SANTIVARI","SAN MIGUEL","PUERTA","PROVIDENCIA","FUENTE","SAN TELMO","VEGAS","CASTROPOLO","VIVALTO","SOL","NIQUIA","BOSQUE","PAMPLONA","XUE","BRUJA","CEIBA","ALTOBELO","OPORTO","FLOR","VOLGA","CIGARRAS","NUEVA","CAMPO","SABATTO","JARDIN","LA ALQUERIA","BAHIA","NATIVO","MONTEPARAISO","LA VEGA","VLORE","SIERRA","VALPARAISO","CAPELLA","ALONDRA","ALMENDRA","BRUJAS","ASOCIACION","COLIBRI","PORTAL","GAUDI","CAPELLA","PALMERAS","CANTO","ARCE","COMERCIAL","MAGDALENA","URNANIZACION","NEBRASKA","TRENTTO","LISBOA","MISSISSIPPI","LUNA","URANIA","COLORES","EL ROSAL","JARDINES","QUINTAS","PRIMEIRO","JAZZ","MESSANTIA","ORION","FIRENZZE","ALDEA","MANZANARES","FORETTI","CHIE","KAMELOT","BIOCITY","CENTRAL","FRONTERA","GIRASOLES","CARLOS","SENDERO","LAUREL","LUXURY","GUADUAL","LOS ARBOLES","FELICITY","AMATISTA","MONTE","HUNGRIA","PACIFICA","VIÑA","SENDEROS","ENSENADA","LOS COLORES","CALASANIA","MOCACCINO","CASTILLO","CIUDAD","FLORIDA","BALUARTE","CATTLEYA","CRISTOBAL","KIRIBATI","CANTARES","PARQUE","PROVIDENCIA","VENTUM","MONTEFLOR","OBRA","MONTE","SAN JOAQUIN","TERRITORIO","CENTURY","ALIADAS","MESSANTIA","VENTTO","PUERTO")
# Palabras a eliminar de las direcciones 
palabras_eliminar <- c("AP", "INT","BL","CASA", "CS","IN", "APT")

```

Se guardan las direcciones en un nuevo vector llamado direcciones y el vector palabras_apa es el número del apartamento.

```{r}
direcciones <- c ()
palabras_apa<-c()
for (direccion in inmuact_newfil$Direccion){
  palabrastemp<-separador_def(direccion,
                              palabras_eliminar,
                              palabras_inter)
  direcciones<-c(direcciones,palabrastemp[1])
  palabras_apa<-c(palabras_apa,palabrastemp[2])
}
inmuact_newfil$direcciones <- direcciones
inmuact_newfil$palabras_apa <- palabras_apa
```

```{r}
direcciones <- c()
palabras_apa<-c()
for (direccion in inmuact_newfil$Direccion){
  palabrastemp<-separador_def(direccion,
                              palabras_inter,
                              palabras_eliminar)
  direcciones<-c(direcciones,palabrastemp[1])
  palabras_apa<-c(palabras_apa,palabrastemp[2])
}
inmuact_newfil$NombredelLugar <- palabras_apa

```

Se crea un nuevo vector llamado Direcciones_c, el cual tiene las direcciones sin el apartamento y sin el nombre del conjunto, urbanización, edificio, etc; es decir, solo la dirección sin ningun nombre.

```{r}
# Eliminar las palabras de las direcciones para las localizaciones
palabras_no <- c ("CONJUNTO", "AP","CA", "ET", "INT", "ED", "URBANIZACION", "PRIMER", "CASA","LO","CS","PISO")
separador<-function(texto,palabras= palabras_no){
  for (palabra in palabras){
    vector<-strsplit(texto,palabra)
    texto<-c()
    for (j in vector){
      texto<-c(texto,j)
    }
  }
  
  return(texto[1] ) 
}
Direcciones_c<-c()
for (direccion in inmuact_newfil$Direccion){
Direcciones_c<-c(Direcciones_c,separador(direccion))
}
inmuact_newfil$Direcciones_c <- Direcciones_c
```

```{r , echo= FALSE,warning=FALSE, message=FALSE}
# Leer la base de datos creada de las localizaciones
localizaciones <- read.csv("data/localizaciones_n.csv",sep=",",header=T)
```

```{r, echo= FALSE,warning=FALSE, message=FALSE}
# Prueba para tomar solo las direcciones una vez
direccion_uno <- as.data.frame(table(inmuact_newfil$direcciones) [table(inmuact_newfil$direcciones) > 1] )
```

```{r, echo= FALSE,warning=FALSE, message=FALSE}
# Direccion sin repetir solo un apartemento, local o casa
inmueble_uno <- as.data.frame(table(inmuact_newfil$direcciones) [table(inmuact_newfil$direcciones) == 1] )
inmueble_uno <- inmuact_newfil[ is.element(inmuact_newfil$direcciones,inmueble_uno$Var1),]
```

```{r, echo= FALSE,warning=FALSE, message=FALSE}
# Prueba a Inmuebles sf
direccion_rep <- as.data.frame(table(inmuact_newfil$Direcciones_c) [table(inmuact_newfil$Direcciones_c) > 1] )
sum(direccion_rep$Freq)


inmuact_prueba <- inmuact_newfil[ is.element(inmuact_newfil$direcciones,direccion_rep$Var1),]
```
# Resumen de los datos

```{r, include=FALSE}
summary(localizaciones)
```

# Revisar si alguna localizacion tiene NA, la dirección 3526 no tiene localizaciones

```{r, include=FALSE}
  which(is.na(localizaciones$long))
```

Agregar las ciudades a la localización para poder discretizar por ciudades

```{r}
localizaciones$Ciudad <- inmuact_newfil$Ciudad

```


```{r, include=FALSE}
# Arreglar las direcciones que no de geolocalizan en donde es
#Condicinal para eligir las malas georeferenciaciones
mallocal<- localizaciones[localizaciones$long <= -76 |  localizaciones$long > -75 | localizaciones$lat >= 7 |localizaciones$lat < 6, ]
mallocal <- mallocal[mallocal$Ciudad != "BOGOTA",]
mallocal[40, 1] <- "CR 53 84 A 56 URBANIZACION VIVIENDAS DEL SUR NUCLEOS 3, 4, 5, 10, 11 ITAGUI , COLOMBIA"
```


```{r, include=FALSE}
#rownames(mallocal) <-1:dim(mallocal)[1]
rownames(mallocal) <-NULL
```


```{r}
mallocal <- read.csv2("data/mallocal.csv", sep=";", header= TRUE)

```


```{r, include= FALSE,warning=FALSE, message=FALSE}
for (i in  mallocal$address[!is.na(mallocal$address)] ){
filtro1<-localizaciones$address==i
filtro2<-mallocal$address==i
filtro2[is.na(filtro2)]<-F
if (nrow(localizaciones[filtro1,])>0){
localizaciones[filtro1,]$lat<-unique(mallocal[filtro2,]$lat)
localizaciones[filtro1,]$long<-unique(mallocal[filtro2,]$long)
}
}
```

```{r}
# Eliminar las ciudades de las localizaciones
localizaciones[3526, 2] <- 6.19279
localizaciones[3526, 3] <- -75.59486

localizaciones <- localizaciones[,-4]
```



```{r, include= FALSE,warning=FALSE, message=FALSE}
# Actualizar las localizaciones a la base de datos inmuact_newfil
inmuact_newfil$localizaciones <- localizaciones

```

```{r}
# Separar los apartamentos de los que siguen manejando a los que no 
inmuebles_act <- inmuact_newfil[is.element(inmuact_newfil$Bloqueado, "False" ), ]
inmuebles_bloq <- inmuact_newfil[is.element(inmuact_newfil$Bloqueado, "True"),  ]
```
```{r}
localizaciones
```


```{r, echo= FALSE,warning=FALSE, message=FALSE}
# Agrupación por direcciones y localizaciones
direccion_uncia <- c()
direccion_unica <- inmuact_newfil %>%
  group_by(localizaciones[,2:3]) %>%
  summarise(Total = n(),valor.p = mean(`Vr Canon`),Residencia = unique(Direcciones_c)[1], NombredelLugar = unique(NombredelLugar)[1], Lugar = Ciudad) # cuenta la cantidad de filas que hay por esa agrupación
summary(direccion_unica)
table(direccion_unica$NombredelLugar == "")

```

```{r}
# Agrupación por direcciones 
conct_catacter<- function(caracteres ){
  caracteres<- unique(caracteres)
  caracteres_<-caracteres[1]  
  if (length(caracteres)>1 ){
    
    for (i in caracteres[2:length(caracteres)] ){
      caracteres_<-paste(caracteres_,i,sep="," )
    }
    
  }
  
  return(caracteres_)
}

# Agrupación por direcciones limpias
direccion_unique <- inmuebles_act %>%
  group_by(Direcciones_c) %>%
  summarise( Nombre_del_Lugar = conct_catacter(NombredelLugar),Total_de_apartamentos = n(),
              Centro_de_Costos = conct_catacter(CentroCostos_n),
              Ciudad = conct_catacter(Ciudad),
             Valor.min = min(`Vr Canon`),Valor.max = max(`Vr Canon`), 
             Valor.prom = mean(`Vr Canon`),
            Valor.promad = mean(`Vr Administracion`),
            Latitud = mean(localizaciones$lat),
            Longitud = mean(localizaciones$long)) # cuenta la cantidad de filas que hay por esa agrupación
summary(direccion_unique)
```

```{r}
# Agrupación por direcciones 
conct_catacter<- function(caracteres ){
  caracteres<- unique(caracteres)
  caracteres_<-caracteres[1]  
  if (length(caracteres)>1 ){
    
    for (i in caracteres[2:length(caracteres)] ){
      caracteres_<-paste(caracteres_,i,sep="," )
    }
    
  }
  
  return(caracteres_)
}

# Agrupación por direcciones limpias
direccion_bloq <- inmuebles_bloq %>%
  group_by(Direcciones_c) %>%
  summarise( Nombre_del_Lugar = conct_catacter(NombredelLugar),Total_de_apartamentos = n(),
              Centro_de_Costos = conct_catacter(CentroCostos_n),
              Ciudad = conct_catacter(Ciudad),
             Valor.min = min(`Vr Canon`),Valor.max = max(`Vr Canon`), 
             Valor.prom = mean(`Vr Canon`),
            Valor.promad = mean(`Vr Administracion`),
            Latitud = mean(localizaciones$lat),
            Longitud = mean(localizaciones$long)) # cuenta la cantidad de filas que hay por esa agrupación
summary(direccion_bloq)

```

```{r , include= FALSE,warning=FALSE, message=FALSE}
# Crear mapa con geoboundaries escogiendo solo los municipios
area_metropolitana <- geoboundaries(country = "COLOMBIA", adm_lvl = 2)%>%
   filter(is.element(shapeName,c("MEDELLÃN", # para adm_lvl =2 los municipios
                                 "BELLO",    # estan en mayuscula y no estan
                                 "COPACABANA",# en UTF-8 
                                 "ENVIGADO",
                                 "CALDAS", # hay dos caldas en colombia
                                 "ITAGÃœÃ", # itagui
                                 "LA ESTRELLA", 
                                 "SABANETA",
                                 "SAN JERÃ“NIMO",
                                 "BOGOTÃ, D.C."
                                 ) ) 
          ) %>%
    st_transform(crs = 3857)
# Cambiandoles los nombres por como se escribe
area_metropolitana$shapeName<-c("CALDAS_NO",# no son de antioquia        
                                "ENVIGADO",
                                "ITAGÜÍ",
                                "CALDAS",
                                "SAN JERÓNIMO",
                                "BOGOTÁ",
                                "MEDELLIN",
                                "COPACABANA",
                                "BELLO",
                                 "SABANETA",
                                "LA ESTRELLA"  
                                 )
# Eliminar el Caldas que no es de Antioquia
area_metropolitana <- area_metropolitana[!(area_metropolitana$shapeName == "CALDAS_NO"),]

```

## Mapa interactivo del aréa metropolitana

```{r, echo= FALSE,warning=FALSE, message=FALSE}
# Mapa del aréa metropolitana
ggplot(data=area_metropolitana) + geom_sf()
```

# Guardar la base de datos original sin filtro de activos y bloqueados

```{r}
# Guardar el inmuact_newfil e una base de datos excel 
# Guardar las inmuact_newfil en un formato csv
write.csv2(x = inmuact_newfil, file ="data/inmuact_newfil.csv" , row.names =F)
```

```{r}
# Guardar el inmuact_newfil e una base de datos excel 
# Guardar las inmuact_newfil en un formato csv
write.csv2(x = direccion_unique, file ="data/direccion_uniquen.csv" , row.names =F)
```

```{r}
#Organizando los datos en una base de datos nueva 
datosinmun <-cbind(inmuact_newfil[,c(3:5,2,24,7,25:27,29,8:10,14:15,17:18,21:22,28)])
datosinmun <- datosinmun %>% rename(c("NoCCostos" = "CentroCostos", "CentroCostos"="CentroCostos_n","Direccion" = "direcciones", "Lugar" ="NombredelLugar", "P.Cedula" = "P Cedula", "A.Cedula" ="A. Cedula"))

```
```{r}
# Guardar la base de datos organizada de los inmuebles activos en un excel
write.csv2(x = datosinmun, file ="data/datosinmun.csv" , row.names =F)
```

```{r}
#Organizando los datos en una base de datos nueva 
direccion_actn <-cbind(inmuebles_act[,c(3:5,2,24,7,25:27,29,8:10,14:15,17:18,21:22,28)])
direccion_actn <- direccion_actn %>% rename(c("NoCCostos" = "CentroCostos", "CentroCostos"="CentroCostos_n","Direccion" = "direcciones", "Lugar" ="NombredelLugar", "P.Cedula" = "P Cedula", "A.Cedula" ="A. Cedula"))
# Guardar la base de datos de inmuebles activos en un excel
write.csv2(x = direccion_actn, file ="data/direccion_actn.csv" , row.names =F)
```


```{r}
#Organizando los datos en una base de datos nueva 
inmuebles_bloqn <-cbind(inmuebles_bloq[,c(3:5,2,24,7,25:27,29,8:10,14:15,17:18,21:22,28)])
inmuebles_bloqn <- inmuebles_bloqn %>% rename(c("NoCCostos" = "CentroCostos", "CentroCostos"="CentroCostos_n","Direccion" = "direcciones", "Lugar" ="NombredelLugar", "P.Cedula" = "P Cedula", "A.Cedula" ="A. Cedula" ))
# Guardar la base de datos de inmuebles bloqueados en un excel
write.csv2(x = inmuebles_bloqn, file ="data/inmuebles_bloqn.csv" , row.names =F)
```

```{r}
# Guardar la base de datos de inmuebles bloqueados en un excel
write.csv2(x = direccion_bloq, file ="data/direccion_bloqn.csv" , row.names =F)
```


```{r, echo= FALSE,warning=FALSE, message=FALSE}
# Pasar los datos a formato sf tomando algunos datos de la base
inmuebles_sf <- cbind(inmuact_newfil[,c(3:5,8:10,14:15,17:18,24:26)], inmuact_newfil$localizaciones[,2:3]) %>% 
  st_as_sf(coords = c('lat', 'long')) %>%
  st_set_crs(value = 4326) %>%
  st_transform(crs = 3857) %>%
 st_intersection(area_metropolitana)

```

```{r, echo= FALSE,warning=FALSE, message=FALSE}
# Pasar los datos a formato sf tomando algunos datos de la base
direcciones_sf <- direccion_unique %>% 
  st_as_sf(coords = c('Longitud', 'Latitud')) %>%
  st_set_crs(value = 4326) %>%
  st_transform(crs = 3857) %>%
 st_intersection(area_metropolitana)

```


```{r}
# Pasar los datos a formato sf tomando algunos datos de la base
direcciones_bloq <- direccion_bloq %>% 
  st_as_sf(coords = c('Longitud', 'Latitud')) %>%
  st_set_crs(value = 4326) %>%
  st_transform(crs = 3857) %>%
 st_intersection(area_metropolitana)

```

## Mapa del aréa metropolitana con los inmuebles por color de los Centros de costos

```{r, echo= FALSE,warning=FALSE, message=FALSE}
# Mapa del aréa metropolitana con los inmuebles por color de los Centros de costos
tmap_mode('view')

  tm_shape(shp = direcciones_sf)+ # coordenadas lat long
  tm_dots(size = 0.03,col = "Centro_de_Costos")
```








